臺灣高雄地方法院刑事判決
111年度審訴字第730號
公  訴  人  臺灣高雄地方檢察署檢察官
被      告  陳晉諒




上列被告因違反毒品危害防制條例案件，經檢察官提起公訴（11
1年度毒偵字第1975號、111年度毒偵字第2061號），因被告於準
備程序進行中就被訴事實為有罪之陳述，經本院裁定改依簡式審
判程序審理，判決如下：
    主  文
陳晉諒犯如附表所示之罪，各處如附表所示之刑。不得易科罰金
部分，應執行有期徒刑壹年貳月。得易科罰金部分，應執行有期
徒刑捌月，如易科罰金，以新臺幣壹仟元折算壹日。
    事  實
陳晉諒基於施用第一級毒品海洛因及第二級毒品甲基安非他命之
犯意，分別為下列行為：
一、於民國111年4月11日23時許，在高雄市○○區○○街00巷0弄00
    號住處內，以將甲基安非他命置入玻璃球吸食器內用火燒烤
    後吸食煙霧之方式，施用甲基安非他命1次後，再以將海洛因
    掺入香菸點燃吸食之方式，施用海洛因1次。嗣於111年4月12
    日，在上開住處，為警持臺灣屏東地方檢察署檢察官核發之
    拘票將之拘提到案，經警徵得其同意採集尿液送驗，檢驗結
    果呈嗎啡、安非他命、甲基安非他命陽性反應，始悉上情。
二、另於111年4月13日晚間某時許，在上開住處內，以將甲基安
    非他命置入玻璃球吸食器內用火燒烤後吸食煙霧之方式，施
    用甲基安非他命1次後，再以將海洛因掺入香菸點燃吸食之方
    式，施用海洛因1次。嗣於111年4月14日，因其為毒品調驗人
    口，經警徵得其同意採集尿液送驗，檢驗結果呈嗎啡、安非
    他命、甲基安非他命陽性反應，始悉上情。
    理  由
一、被告陳晉諒前因施用毒品案件，經法院裁定送觀察、勒戒後
    ，認無繼續施用毒品傾向，於110年5月24日執行完畢釋放出
    所，並經臺灣高雄地方檢察署檢察官以109年度毒偵字第261
    8號、110年度毒偵字第1494號、110年度毒偵字第1748號為
    不起訴處分確定等情，有臺灣高等法院被告前案紀錄表在卷
    可查，是被告於前開觀察勒戒執行完畢釋放後，3年內再犯
    本案施用毒品犯行，檢察官依毒品危害防制條例第23條第2
    項規定予以追訴，應屬適法。
二、上揭犯罪事實，業據被告陳晉諒於偵查供述及本院審理時坦
    承不諱，且有尿液採證編號真實姓名對照表（尿液編號：Z0
    00000000000號）、正修科技大學超微量研究科技中心尿液
    檢驗報告（原始編號：Z000000000000號）、列管毒品人口
    尿液檢體採集送驗紀錄表（檢體編號：000000000號）、正
    修科技大學超微量研究科技中心尿液檢驗報告（原始編號：
    000000000號）等件在卷可稽，足認被告任意性自白與事實
    相符，洵堪採為本案認定事實之依據。從而，本案事證明確
    ，被告上開犯行堪予認定，應依法論科。
三、論罪科刑：　
  ㈠核被告如事實欄一、二所為，均係犯毒品危害防制條例第10
    條第1項之施用第一級毒品罪、同條第2項之施用第二級毒品
    罪。其施用第一、二級毒品前持有各該毒品之低度行為，各
    為其施用之高度行為所吸收，不另論罪。被告所犯上開4罪
    ，犯意各別，行為互殊，應予分論併罰。又檢察官雖於本案
    起訴書記載被告構成累犯之前科事實及證據，然未具體指出
    前案執行完畢之判決字號，或讓被告就此表示意見，本院尚
    難認定被告構成累犯，故就被告之前科紀錄，本院於量刑時
    審酌。　
  ㈡被告在偵查機關尚無具體事證可合理懷疑其有為事實欄一所
    示施用第一、二級毒品犯行前，主動向警方坦承有為事實欄
    一所示施用第一、二級毒品犯行，並同意採尿送驗而願接受
    裁判之事實，有被告之警詢筆錄、偵查報告書附卷可參（見
    警（一）卷第5至12頁）；又在偵查機關尚無具體事證可合
    理懷疑其有為事實欄二所示施用第一、二級毒品犯行前，同
    意採尿送驗，並主動向警方坦承有為事實欄二所示施用第一
    、二級毒品犯行而願接受裁判之事實，亦有被告之警詢筆錄
    附卷可參（見警（二）卷第5至8頁），均堪認符合自首要件
    ，爰均依刑法第62條前段規定，就被告本案施用第一、二級
    毒品犯行部分，均減輕其刑。
  ㈢爰以行為人之責任為基礎，審酌被告明知毒品有害於人體，
    猶無視於國家對於杜絕毒品犯罪之禁令，為本案施用毒品之
    行為，不僅戕害自己身體健康，更助長毒品氾濫，所為誠屬
    不該。惟念其犯後坦承犯行，態度尚可，且施用毒品乃自戕
    行為，對社會造成之危害尚非直接甚鉅；兼衡其於本院自陳
    之教育程度與生活經濟狀況（詳見本院審訴卷第67頁）、前
    有多次因施用毒品案件經法院論罪科刑並執行完畢之素行（
    詳見臺灣高等法院被告前案紀錄表）等一切情狀，分別量處
    如附表所示之刑，並就得易科罰金部分諭知易科罰金之折算
    標準。復依罪責相當及特別預防之刑罰目的，具體審酌整體
    犯罪過程之各罪關係（數罪間時間、空間、法益之異同性、
    數罪對法益侵害之加重效應等），暨多數犯罪責任遞減原則
    等情綜合判斷，暨就不得易科罰金之有期徒刑部分定如主文
    所示之應執行有期徒刑；就得易科罰金之有期徒刑部分定如
    主文所示之應執行有期徒刑，並諭知易科罰金之折算標準。
據上論斷，應依刑事訴訟法第273 條之1第1 項、第299 條第1項
前段，判決如主文。
本案經檢察官宋文宏提起公訴，檢察官范文欽到庭執行職務。　
中　　華　　民　　國　　111 　年　　12　　月　　7 　　日
                  刑事第五庭    法　官  丁亦慧
以上正本證明與原本無異。
如不服本判決應於收受送達後20日內向本院提出上訴書狀，並應
敘述具體理由；如未敘述上訴理由者，應於上訴期間屆滿後20日
內向本院補提理由書（均須按他造當事人之人數附繕本）「切勿
逕送上級法院」。
中　　華　　民　　國　　111 　年　　12　　月　　7 　　日
　　　　　　　　　　　　　　　　書記官  盧重逸
　　　　　　　　　　　　　　　　　　
　　　　　　　　　
附錄本判決論罪科刑法條：
毒品危害防制條例第10條
施用第一級毒品者，處6月以上5年以下有期徒刑。
施用第二級毒品者，處3年以下有期徒刑。


附表：
編號 犯罪事實        主           文   1 事實欄一所示部分 陳晉諒施用第二級毒品，處有期徒刑陸月，如易科罰金，以新臺幣壹仟元折算壹日。又施用第一級毒品，處有期徒刑拾月。  2 事實欄二所示部分 陳晉諒施用第二級毒品，處有期徒刑陸月，如易科罰金，以新臺幣壹仟元折算壹日。又施用第一級毒品，處有期徒刑拾月。